臺灣基隆地方法院刑事裁定　　　　　　100年度交簡抗字第3號
抗　告　人　王金山
上列抗告人即被告因業務過失傷害案件，不服本院基隆簡易庭於
中華民國100年11月1日所為之裁定，提起抗告，本院管轄之第二
審合議庭裁定如下：
    主  文
抗告駁回。
    理  由
一、抗告人即被告王金山抗告意旨略以：本件車禍發生當時，被
    告所駕駛之車輛是靜止狀態，係被害人機車自己打滑跌倒，
    撞到被告車輛，爰於法定期間提起抗告，求撤銷原裁定云云
    。
二、原審裁定意旨則以：(一)按上訴期間為10日，自判決送達後起
    算，刑事訴訟法第349 條前段定有明文。原審法院認為上訴
    不合法律上之程式或法律上不應准許或其上訴權已經喪失者
    ，應以裁定駁回之，亦為同法第362 條前段所明定。又對於
    簡易判決之上訴，準用上述規定，此觀同法第455 條之1第3
    項即明。(二)經查：本院100年度基交簡字第570號刑事簡易判
    決正本，經本院於100年10月7日送達至被告住所即「基隆市
    ○○區○○路319巷10之3號」時，由被告本人蓋章受領，此
    有送達證書1 份在卷可稽。被告如不服該判決，上訴期間為
    10日，而被告之住所位於本院所在之基隆市，依法院訴訟當
    事人在途期間標準規定，不計在途期間，故其至遲應於100
    年10月17日（星期一）提起上訴，始為適法。然被告係於10
    0 年10月28日始具狀提起上訴（參見刑事聲明上訴狀首頁之
    本院收文戳章），其上訴顯逾法定期間，而不合法律上之程
    式，且無法補正，揆諸首揭說明，自應予以駁回上訴等語。
三、按提起上訴，應於送達判決後10日內為之；原審法院認為上
    訴不合法律上之程式或法律上不應准許或其上訴權已經喪失
    者，應以裁定駁回，刑事訴訟法349 條、第362 條定有明文
    。又刑事訴訟關於文書之送達，除刑事訴訟法第一篇第六章
    有特別規定外，準用民事訴訟法之規定，刑事訴訟法第62條
    亦有明定。
四、經查：本件抗告人即被告王金山住居於「基隆市○○區○○
    路319巷10之3號」乙節，經抗告人於抗告狀首頁敘明無誤。
    而原審100年度基交簡字第570號刑事簡易判決正本，亦確係
    以抗告人之上開住居所（「基隆市○○區○○路319巷10之3
    號」）付郵寄送，且由被告本人蓋章受領，此亦有原審卷附
    之送達證書1紙為憑，原審判決當於100年11月7 日，對抗告
    人生合法送達之效力；且被告住居於原審設址所在之「基隆
    市」轄區範圍，則依法院訴訟當事人在途期間標準，本件當
    亦不生「在途期間」加計之問題（即「不予扣除」在途期間
    ）。是自原審判決正本合法送達之翌日即100年11月8日起算
    ，本件上訴期間（10日）應於100 年10月17日（星期一）即
    行屆滿，乃竟遲至100 年10月28日，方具狀上訴而提出司法
    狀紙於原審（參見原審卷附上訴狀首頁之收文戳章內容），
    則其上訴顯然已經逾期，且屬不能補正，原審因之適用刑事
    訴訟法455條之1、第362 條規定，裁定駁回抗告人之上訴請
    求，於法當亦洵無違誤。從而，抗告人猶執前詞而就原審駁
    回其上訴之裁定提起抗告，即無理由，應予駁回。
五、依刑事訴訟法第455 條之1 第4 項、第5 項、第412 條，裁
    定如主文。
中    華    民    國   100    年    11    月    29    日
                  刑事第五庭審判長法  官  齊  潔
                                  法  官  吳佳齡
                                  法  官  周霙蘭
以上為正本係照原本作成。
本件裁定不得抗告。
中    華    民    國   100    年    12    月    04    日
                                  書記官  李繼業